臺灣臺北地方法院民事裁定　　　　　　　100年度聲字第470號
聲　請　人　張進民
上列聲請人因與相對人王雪紅間因本院100年度訴字第283號請求
退還資本額事件，聲請法院書記官迴避，本院裁定如下：
    主    文
聲請駁回。
    理    由
一、按民事訴訟法第33條第1項規定，當事人聲請法官迴避，須
    法官有同法第32條所定之情形，而不自行迴避，或法官有其
    他情形，足認其執行職務有偏頗之虞為限。又所謂法官執行
    職務有偏頗之虞，係指法官於訴訟之結果有利害關係或於當
    事人有親交嫌怨等客觀事實，足使人疑其為不公平之審判者
    而言。倘僅憑當事人之主觀臆測，或不滿法官進行訴訟遲緩
    ，或認法官就其聲明之證據不為調查、鑑定，尚不得謂其有
    偏頗之虞；若法官僅係訴訟進行指揮不當，或於曉諭發問態
    度欠佳，在當事人主觀上疑其有偏頗之虞者，亦不能認為其
    有聲請迴避之原因。且當事人主張之迴避原因，依同法第34
    條第2項、第284條之規定，應提出能即時調查之證據以釋明
    之（最高法院22年抗字第2346號及69年台抗字第457號判例
    、90年度台抗字第39號裁定、86年度台抗字第265號裁定參
    照），上開規定，依同法第39條規定，於法院書記官準用之
    。
二、本件聲請人聲請意旨略以：聲請人所告為威盛電子股份有限
    公司，有起訴狀可稽（詳本院100年度訴字第283號卷第5頁
    ），但每次通知多為被告王雪紅有違常理。另聲請人聲請閱
    卷，書記官告知法官已批示但閱卷時並未將民國97年10月31
    日間公告減資資料附上以供聲請人閱覽，有失職責，理應連
    帶責任，並追查證期局已送法院資料下落是否已被相關人員
    湮滅證據，爰聲請本案書記官迴避云云。
三、經查，聲請人於本院100年度訴字第283號退還資本額事件10
    0年6月28日言詞辯論期日，當庭為訴之變更將被告變更為王
    雪紅（見本院100年度訴字第283號卷第126頁），是聲請人
    稱起訴之被告為威盛電子股份有限公司，惟多通知王雪紅云
    云，顯有誤會。聲請人另稱聲請閱卷時書記官未將97年10月
    31日公告減資資料附上供聲請人閱卷云云，惟依行政院金融
    監督管理委員會回函略以：威盛公司於97年9月至11月間未
    有依證券交易法向該會申報減資之情事。另查威盛公司因合
    併子公司，就該2子公司原持有威盛公司股份辦理銷除，嗣
    於97年12月19日向經濟部辦理減資變更登記，本節與證券交
    易法無涉，故該局尚無相關資料等語，此有行政院金融監督
    管理委員會100年5月30日金管證發字第1000018604號函附卷
    可佐（見本院100年度訴字第283號卷第108頁），是聲請人
    稱聲請閱卷時書記官未將97年10月31日公告減資資料附上供
    聲請人閱卷云云，亦有誤會。綜上，聲請人聲請本案書記官
    迴避所舉之原因，均屬誤會，尚難認本件書記官執行職務有
    何偏頗之虞。是本件聲請書記官迴避，於法不合，應予駁回
    。
四、從而，本件聲請為無理由，爰裁定如主文。
中    華    民    國   100    年    8     月    12    日
                  民事第五庭    審判長法  官   薛中興
                                      法  官   鄧德倩
                                      法  官   宣玉華
以上正本係照原本作成
如對本裁定抗告須於裁定送達後10日內向本院提出抗告狀，並繳
納抗告費新臺幣1,000元
中    華    民    國   100    年    8     月    15    日
                                      書記官  吳珊華